臺灣臺中地方法院刑事判決　　　　　　　　　　　　　九十一年度訴字第六一六號
　　公　訴　人　台灣台中地方法院檢察署檢察官
　　被　　　告　甲○○
右列被告因毒品危害防制條例案件，經檢察官提起公訴（九十年度毒偵字第五八七０
號），本院判決如左：
    主  文
甲○○施用第一級毒品，累犯，處有期徒刑拾月。
    事  實
一、甲○○曾因肅清煙毒條例及傷害案件，經台灣高等法院台中分院分別判處有期徒
    刑三年四月及六月，定其應執行刑為有期徒刑三年六月，於民國八十六年一月三
    十日執行完畢。並曾因施用毒品案件，二次依本院裁定送觀察勒戒後，均認無繼
    續施用毒品傾向，先由本院於八十七年八月三十一日，以八十七年度訴字第一二
    四四號判決免刑確定；復由台灣台中地方法院檢察署檢察官於八十八年十二月二
    十九日，以八十八年度偵字第二四三三號為不起訴處分確定。再因施用毒品案件
    ，依本院裁定令入戒治處所施以強制戒治一年（施用第一、二級毒品部分，另經
    本院分別判決有期徒刑一年及五月確定），嗣強制戒治經評定為合格，於九十年
    十月四日停止戒治，所餘戒治期間並交付保護管束。詎甲○○仍不知悔改，復另
    行起意，於保護管束期間之九十年十一月十六日十時三十一分許之前七十二小時
    內某時，在不詳地點，施用第一級毒品海洛因一次。經台灣台中地方法院檢察署
    觀護人於九十年十一月十六日十時三十一分許，定期採其尿液送驗結果，嗎啡反
    應為陽性而查獲。
二、案經台灣台中地方法院檢察署檢察官主動檢舉偵查起訴。
    理  由
一、訊據被告甲○○否認施用第一級毒品犯行，辯稱伊自停止戒治出所後即未再施用
    毒品云云。惟查被告於九十年十一月十六日十時三十一分許，經台灣台中地方法
    院檢察署觀護人定期採其尿液送請中山醫學大學附設醫院藥物濫用檢測中心檢驗
    結果，嗎啡反應為陽性，有該中心出具之檢驗報告附卷可稽，顯見被告於採尿前
    之七十二小時內，確有施用第一級毒品海洛因（施用海洛因經人體代謝作用分解
    成毒性較低之嗎啡，而於尿液中被檢測出），被告所辯無非飾卸之詞，不足採信
    。又被告曾因施用毒品案件，二次依本院裁定送觀察勒戒後，均認無繼續施用毒
    品傾向，先由本院於八十七年八月三十一日，以八十七年度訴字第一二四四號判
    決免刑確定；復由台灣台中地方法院檢察署檢察官於八十八年十二月二十九日，
    以八十八年度偵字第二四三三號為不起訴處分確定。再因施用毒品案件，依本院
    裁定令入戒治處所施以強制戒治一年（施用第一、二級毒品部分，另經本院分別
    判處有期徒刑一年及五月），嗣強制戒治經評定為合格，於九十年十月四日停止
    戒治，所餘戒治期間並交付保護管束等情，亦有本院判決、台灣台中地方法院檢
    察署檢察官不起訴處分書、保護管束指揮書、刑案資料查註紀錄表在卷足憑，事
    證明確，被告犯行已堪認定。
二、核被告所為，係犯毒品危害防制條例第十條第一項之施用第一級毒品罪。其持有
    第一級毒品之低度行為，已為施用之高度行為所吸收，不另論罪。又被告曾因肅
    清煙毒品條例及傷害案件，經台灣高等法院台中分院分別判處有期徒刑三年四月
    及六月，定其應執行刑為三年六月，於八十六年一月三十日執行完畢，有台灣台
    中地方法院檢察署刑案資料查註紀錄表可參，五年以內再犯有期徒刑以上之本罪
    ，為累犯，應依法加重其刑。爰審酌被告已有肅清煙毒條例、傷害、毒品危害防
    制條例等前科，並曾送觀察勒戒、強制戒治，仍不知悔悟，又施用第一級毒品，
    顯有惡性及其犯罪、動機、手段、所生危害、犯罪後態度等一切情狀，處以如主
    文所示之刑。
據上論斷，應依刑事訴訟法第二百九十九條第一項前段，毒品危害防制條例第十條第
一項、刑法第十一條前段、第四十七條，判決如主文。
中      華      民      國      九十一      年    四    月      四      日
                                        法  官  鍾  堯  航
右正本證明與原本無異。
如不服本判決，應於送達後十日內向本院提出上訴狀（須附繕本），上訴於台灣高等
法院台中分院。
                                        書記官
中      華      民      國      九十一      年    四    月      四      日
附錄本案論罪科刑法條全文
毒品危害防制條例第十條第一項：
施用第一級毒品者，處六月以上五年以下有期徒刑。
